# 集中度

提问人：zhs7403 时间：2021-03-09 11:32:00
房开公司，集中度测试，开发的房产占资产总额的68%，主要是前期开发房产应收以及借款其他应收金额大，导致达不到95%。请问这样情况如何考虑集中度测试？能否通过？

回答人：chenyiwei
不要机械地运用集中度测试的定量比例。一般情况下，是否“集中”都是可以直观看出来的。
如果符合《中审众环研究 2020 》问题3-2-1所述的“单一资产实体”，即其未来现金流量高度依赖于具有不可替代性的特定可辨认资产（如特定区域的矿业权、特定的房地产开发项目权益等），到该项特定可辨认资产所包含的经济利益因出售、年限届满或者开采等原因消耗完毕后，该企业的未来现金流量也将变为零。虽然项目公司内还可能有其他资产和负债，但其他资产、负债都是对核心资产现金流量流入的实现提供辅助保障，其他资产本身不能独立产生现金流入，在这种情形下仍满足“不构成业务”的条件，即需要将相关资产和负债与核心资产作为一个整体进行测算。